最高法院刑事判決　　　　　　　　　　　　　　　九十一年度台上字第三二四三號
　　上　訴　人　甲○○
　　選任辯護人　劉榮治律師
右上訴人因違反毒品危害防制條例案件，不服台灣高等法院台南分院中華民國九十一
年四月二十四日第二審判決（九十一年度上訴字第八八號，起訴案號：台灣嘉義地方
法院檢察署八十九年度偵字第九七四、一六八三、三二三八號），提起上訴，本院判
決如左：
    主  文
上訴駁回。
    理  由
按刑事訴訟法第三百七十七條規定：上訴於第三審法院，非以判決違背法令為理由，
不得為之。是提起第三審上訴，應以原判決違背法令為理由，係屬法定要件。如果上
訴理由狀並未依據卷內訴訟資料，具體指摘原判決不適用何種法則或如何適用不當，
或所指摘原判決違法情事，顯與法律規定得為第三審上訴理由之違法情形，不相適合
時，均應認其上訴為違背法律上之程式，予以駁回。本件原判決撤銷第一審之不當判
決，改判仍論處上訴人甲○○連續販賣第二級毒品，累犯罪刑。已詳敘上訴人意圖營
利，基於販賣第二級毒品安非他命（下稱安非他命）之概括犯意，以其向戴榮德（已
判刑定讞）所販入之安非他命，先後於民國八十九年一月二日下午三時二十分及同年
七月間，在嘉義縣中埔鄉義仁村挖仔厝三十號，以新台幣（下同）二千元之代價分別
售賣零點二公克予謝文檳一次，以一千元之代價售賣一小包予羅能居、龔晃生三次。
嗣謝文檳為警查獲，經警授意以電話向上訴人佯購毒品，上訴人即於同月二十六日下
午五時至六時三十分間攜帶安非他命一包（驗餘淨重零點二五公克）前往嘉義市○○
里○○街四十八之五十二號交貨，當場為警逮獲，致未得逞。上訴人於偵訊中供出安
非他命之來源，因而破獲戴榮德非法販賣安非他命之事實等情。係綜核證人謝文檳、
羅能居、龔晃生及警員陳憲木之證詞，搜索報告書、內政部警政署刑事警察局鑑驗通
知書、電話通聯記錄暨扣案之安非他命等卷內資料為其所憑之證據及認定之理由。而
以上訴人所辯：不識羅能居、龔晃生二人，僅與謝文檳向戴榮德合買安非他命。而謝
文檳、羅能居、龔晃生事後亦附和上訴人之說詞，無非卸責迴護之詞，均無足採信，
亦於理由內逐一指駁。復說明：公訴意旨以上訴人另於八十八年九月間，在嘉義縣中
埔鄉義仁村挖厝十五號，以每包一千或二千元之代價，售賣安非他命二次予廖正川三
次、林燕玲二次；又自同年九月間起至八十九年一月二十七日止，在同鄉不詳處所，
以每包約三千元之代價，售賣安非他命與李天福約三次。另涉有毒品危害防制條例第
四條第二項之販賣毒品罪嫌部分，犯罪尚屬不能證明，惟與前開論罪科刑部分，有連
續犯屬裁判上一罪關係，爰不另為無罪之諭知等情綦詳。所為論斷，俱有卷內證據資
料足憑，從形式上觀察，原判決並無違背法令之情形存在。查犯罪之時間除有特殊情
形外，並非構成犯罪事實之要素，有罪判決關於時間之記載，旨在辨別犯罪之同一性
。本件原判決就上訴人售賣安非他命予羅能居、龔晃生之時間雖僅略載為八十九年七
月間，確實之時日不詳，然依此記載，已達於可得確定之程度，而無礙於犯罪同一性
之辨別，尚不生違背法令之問題。又所謂補強證據，係指除自白本身外，其他足資證
明自白之犯罪事實確具有相當程度真實性之證據而言。其所補強者，非以事實之全部
為必要，祇須因補強證據與自白之相互利用，足使犯罪事實獲得確信者，即足當之。
本件原判決論處上訴人販賣安非他命犯行，除據同案被告謝文檳、羅能居、龔晃生之
自白外，尚以證人陳憲木之證詞、搜索報告書、內政部警政署刑事警察局鑑驗通知書
、電話通聯紀錄暨扣案之安非命等補強證據為認定犯罪事實之基礎，非僅憑上開證人
之證詞為據，其採證要無違法可言；而證人之陳述有部分前後不符，或相互間有所歧
異時，究竟何者為可採，法院仍得本其自由心證予以斟酌，非謂一有不符或矛盾，即
應認其全部均為不可採信，若其基本事實之陳述，果與真實性無礙時，仍非不得予以
採信。證人謝文檳、羅能居、龔晃生之陳述固有部分前後不符，或相互間有所歧異，
然其基本事實之陳述與真實性無礙，原審本其自由心證予以斟酌，其採證自屬正當合
法。末查證人就其本身親歷目擊之事實，到庭陳述，其證言固得採為被告犯罪之證據
。惟證人以聞自他人在審判外之陳述，到庭而為轉述者，則屬傳聞證據，不得採為判
決之基礎。證人「王仁志」縱聽聞羅能居謂其施用之毒品非上訴人所有；而羅能居又
與上訴人之父對話稱上訴人是冤枉等語，有錄音帶可證云云，然此均是證人審判外之
陳述，原審縱未予傳喚調查或與上訴人對質，究於原判決主旨無關，尤不得據為上訴
第三審之適法理由。上訴意旨置原判決上開明確論斷於不顧，對原審取捨證據及證據
證明力判斷之審判職權行使，任憑己見，漫指原判決違法。然其所指摘者均為單純事
實上之爭辯，要非適法之第三審上訴理由。是上訴意旨所指摘原判決違法情事，顯與
法律規定得為第三審上訴理由之違法情形，不相適合。揆諸首開說明，其上訴為違背
法律上之程式，應予駁回。
據上論結，應依刑事訴訟法第三百九十五條前段，判決如主文。
中      華      民      國    九十一    年      六      月     十三     日
                              最高法院刑事第四庭
                                  審判長法官  紀  俊  乾
                                        法官  黃  正  興
                                        法官  劉  介  民
                                        法官  陳  東  誥
                                        法官  張  春  福
      右正本證明與原本無異
                                              書  記  官
中      華      民      國    九十一    年      六      月     十七     日
